# 请教陈版，通过单独主体达成的共同经营核算问题

提问人：Manson_Luci 时间：2016-11-15 12:16:31
如果通过单独主体，合同安排条款约定各参与方享有与安排相关资产的权利、承担与安排相关负债的义务，假如共同经营双方各自约定收入费用均按50%享有并承担，那么销售、费用的确认是由单独主体确认还是由参与方确认？由单独主体确认的话，参与方实现的收入费用无法体现到自己报表上；如果由参与方确认，单独主体不确认又不符合法律规定，如果单独主体确认了参与方又确认，又涉及重复记账重复征税的问题。请教，应该如何处理更好？

回答人：chenyiwei
这个问题目前实务操作中极其少见，到目前为止还没有接触到实例，主要原因就是因为法律形式和经济实质之间的重大差异给会计核算和纳税造成了很大困扰，所以实际上不会选择这种方式。如果单纯从理论探讨而言，应当是将收入和成本、资产直接确认在合营方各自账上，该被投资法人不应确认这些收入和成本。但这样做又不符合法律形式，所以很麻烦。